臺灣雲林地方法院刑事判決　　　　　　　 96年度易字第428號
公　訴　人　臺灣雲林地方法院檢察署檢察官
被　　　告　乙○○
　　　　　　　　　　（現於臺灣雲林第二監獄執行中）
上列被告因竊盜等案件，經檢察官提起公訴（96年度偵字第2924
號），被告於準備程序中就被訴事實為有罪之陳述，本院裁定進
行簡式審判程序，判決如下：
    主  文
乙○○竊盜，處有期徒刑陸月；又牙保贓物，處有期徒刑月，
應執行有期徒刑捌月。
    事實及理由
一、犯罪事實：
(一)、乙○○意圖為自己不法所有，於民國96年05月07日凌晨某時
    ，至雲林縣西螺鎮○○○路8 號前之工地，欲竊取國芳營造
    有限公司（以下簡稱國芳公司）工地主任甲○○持有之竹節
    鋼條1 批，因鋼條每支長約有2.2 公尺，重量不輕，乙○○
    即於該日夜間，騎腳踏車，分3 次往返，徒手將該批鋼條接
    續竊取返家藏放，得手後據為己有，共計竊得鋼條134 公斤
    。乙○○為變賣該批鋼條得款花用，又怕為人發現，遂於竊
    得鋼條當日（07日）、同年月08月、09日、10日、11日，分
    5 次各持竊得之鋼條25公斤、14公斤、35公斤、30公斤、30
    公斤，載往雲林縣西螺鎮○○○路236 號「新橋頭廢五金回
    收場」，賣與不知情之李輝博，依序變賣得款新臺幣（下同
    ）213 元、115 元、298 元、240 元、24 0元，合計得款11
    06元，供生活開銷之用。
(二)、乙○○明知綽號「雞毛」之不詳姓名年籍成年男子，在國芳
    公司上址工地亦竊得甲○○持有之鋼條43支（總重100 公斤
    ），屬於贓物，不知如何變賣換現，乙○○基於牙保贓物之
    犯意，為綽號「雞毛」之人帶路，由綽號「雞毛」之人駕車
    ，運載該批贓物，同往雲林縣西螺鎮○○○路77號「雄強資
    源回收場」，乙○○與綽號「雞毛」之人一起將該批鋼條卸
    下，由乙○○詢問「雄強資源回收場」之負責人魏國雄鋼條
    價錢多寡，再由綽號「雞毛」之人賣與魏國雄，所得款項80
    0 元由綽號「雞毛」之人收受，綽號「雞毛」之人拿100 元
    給乙○○，作為介紹變賣鋼條之報酬。
(三)、嗣於96年05月13日，為警在「新橋頭廢五金回收場」、「雄
    強資源回收場」發現上開鋼條，而循線查獲上情。
二、認定犯罪事實所憑之證據及理由：
(一)、失竊鋼條持有人甲○○於警詢之陳述筆錄。
(二)、李輝博於警詢中之陳述筆錄。
(三)、魏國雄於警詢中之陳述筆錄。
(四)、甲○○出具之贓物認領保管單。
(五)、「新橋頭廢五金回收場」出具之地磅單5張。
(六)、「雄強資源回收場」出具之收受物品登記表。
(七)、失竊鋼條現場照片。
(八)、被告於警詢及檢察官面前之供述筆錄。
(九)、被告於本院審理時，對上開犯罪事實自白甚詳，核與上述證
    據所揭露之證據資料均相吻合，其於審判中之自白真實可信
    ，事證明確。
(十一)、檢察官雖認被告於96年05月07日、08日、09日、10日、11日
    等時間，分次竊得鋼條，再於各該期日（即07日、08日、09
    日、10日、11日）持至「新橋頭廢五金回收場」變賣。惟被
    告於偵查中並未如此自白。檢察官應係以上開地磅單之日期
    及數量，而認定被告是分次竊盜，分次販賣。然被告於審判
    中已自白其係當晚分3 次將該批鋼條竊回家中，其後為避免
    被發現，才分5 日在白天攜至回收場販賣。是被告若係每日
    到場竊盜復即持以變賣，不僅被查獲的機率較高，且鋼條有
    可能隔日就已不復在現場可得竊盜。是被告在時空密接的情
    況下，趁同一夜晚接續3 次竊得該批鋼條，再分日分批持以
    變賣之供詞，與經驗法則相符，自為可採。起訴事實就被告
    竊盜之犯罪時間尚有誤會。又被告接續竊取該批鋼條，乃基
    於單一犯意接續為之，為接續犯，自不待言。
(十二)、檢察官另認被告自綽號「雞毛」之人收受鋼條贓物，持以變
    賣，獲取100 元之報酬，認被告係犯收受贓物罪。惟收受贓
    物罪在轉讓者與收受者之間，必有轉讓之意思與行為。本案
    依被告於警詢、檢察官面前、及本院審理中之自白，被告均
    稱係因「雞毛」不知如何變賣鋼條，被告遂帶同「雞毛」同
    往回收場變賣，所得由「雞毛」收受，被告分得100 元。顯
    然，被告之犯行乃為綽號「雞毛」之人帶路，並媒介「雞毛
    」之人變賣竊得鋼條與不知情之魏國雄。「雞毛」之人與被
    告之間，並無轉讓鋼條之意思與行為。從而，被告自無收受
    贓物可言，其所為，係牙保綽號「雞毛」之人與不知情之魏
    國雄買賣竊得鋼條。檢察官認被告係自綽號「雞毛」之人收
    受該批贓物，亦有未當。
三、論罪科刑之理由：
(一)、被告所為，係犯刑法第320 條第1 項之竊盜罪、第349 條第
    2 項之牙保贓物罪。被告之竊盜行為乃接續犯，為實質上一
    罪。被告為綽號「雞毛」之人搬運贓物之行為，乃牙保贓物
    之階段行為，不另論罪。檢察官就贓物罪部分認被告係犯同
    法第349 條第1 項收受贓物罪，起訴法條應予變更。
(二)、被告所犯上開2罪，犯意個別，罪名不同，應分論併罰。
(三)、本院審酌：被告犯後坦白犯行，尚有悔意。被告無工作，無
    收入，經濟狀況甚差，因而南下雲林縣依靠朋友，但其友人
    去世，被告經濟狀況更窘，因此竊取上開鋼條，變賣換現供
    吃飯買香菸等生活開銷之用，其又受友人「雞毛」之託而牙
    保贓物，取得些微之報酬，由上犯罪動機可認，被告是為經
    濟所困，非屬具竊盜惡習之人，其惡性尚非重大，犯罪可得
    非難之程度不高。被告係徒手竊取鋼條，竊得數量非鉅，變
    賣換現之價格亦低，其犯罪情節與犯罪所生之實害非重，牙
    保贓物部分亦同。被告已與兄姊分家，其目前獨身1 人，沒
    有財產，沒有家庭束縛，自我約束能力亦低，及其他一切情
    狀，認被告自我求刑竊盜部分判處有期徒刑六月、贓物部分
    判處有期徒刑3 月，應屬適當，爰各量處如主文所示之刑，
    並定其應執行刑。
四、應適用之法條：
(一)、刑事訴訟法第273 條之1 第1 項、第299 條第1 項前段、第
    300 條。
(二)、刑法第320條第1項、第349條第2項、第51條第5款。
(三)、刑法施行法第1條之1。
中　　華　　民　　國　　96　　年　　9 　　月　　21　　日
                  刑事第五庭  法  官  侯廷昌
以上正本證明與原本無異
如不服本判決，應於判決送達後10日內，向本院提出上訴狀（需
附繕本）。
                              書記官  馮善詮
中　　華　　民　　國　　96　　年　　9 　　月　　21　　日
附錄論罪科刑法條：
刑法第320 條第1 項
意圖為自己或第三人不法之所有，而竊取他人之動產者，為竊盜
罪，處5 年以下有期徒刑、拘役或5 百元以下罰金。
刑法第349 條第2 項
收受贓物者，處3 年以下有期徒刑、拘役或5 百元以下罰金。搬
運、寄藏、故買贓物或為牙保者，處5 年以下有期徒刑、拘役或
科或併科1 千元以下罰金。
因贓物變得之財物，以贓物論。
